【裁判字號】    99,易,104
【裁判日期】    990412
【裁判案由】    竊盜等
【裁判全文】
臺灣宜蘭地方法院刑事判決               99年度易字第104號
公  訴  人  臺灣宜蘭地方法院檢察署檢察官
被      告  乙○○
上列被告因竊盜等案件，經檢察官提起公訴（98年度偵字第2061
號），被告於審理程序中，就被訴事實為有罪之陳述，經本院告
知簡式審判程序之意旨，並聽取公訴人及被告之意見後，裁定依
簡式審判程序審理，判決如下：
    主  文
乙○○犯侵占離本人所持有之物罪，處罰金新臺幣伍仟元，如易
服勞役，以新臺幣壹仟元折算壹日。又犯竊盜罪，累犯，處有期
徒刑陸月，如易科罰金，以新臺幣壹仟元折算壹日。扣案之鑰匙
壹支沒收。又犯行使變造特種文書罪，累犯，處有期徒刑參月，
如易科罰金，以新台幣壹仟元折算壹日。又犯竊盜罪，累犯，處
有期徒刑參月，如易科罰金，以新臺幣壹仟元折算壹日。前開有
期徒刑部分，應執行有期徒刑拾月，如易科罰金，以新臺幣壹仟
元折算壹日。扣案之鑰匙壹支沒收。
    犯罪事實
一、乙○○前因毒品、竊盜、偽造文書等案件，先後經法院判刑
    確定並其應執行之刑，而入監服刑後，於民國92年12月30日
    因縮短刑期假釋出監，惟於假釋期間，又因犯毒品、竊盜等
    案件，分別經本院判刑確定，上開案件乃於撤銷假釋後，併
    同後犯案件聲請減刑並定應執行刑為有期徒刑2年4月，甫於
    95年10月5日因縮短刑期假釋出監，於96年2月23日縮刑期滿
    ，以已執行完畢論。詎仍未悔改，於下列時、地為犯罪行為
    ：(一)於98年4月間某日，在宜蘭縣冬山鄉廣興堤防邊，見甲
    ○○遭竊而離其持有之皮夾1只(內有醫院掛號證2紙)遺落在
    該處，竟意圖為自己不法之所有，將上開皮夾連同掛號證侵
    占入己。(二)於98年4月20日22時許起至翌(21)日8時許間某時
    ，在宜蘭縣羅東鎮○○路8號前，見丁○○所使用之車牌號
    碼PPB-196號重型機車停放該處，復意圖為自己不法之所有
    ，以其所有之鑰匙1支竊取該車得手。嗣為逃避警方查緝，
    復基於行使變造車牌之犯意，於竊得上開機車後在不詳時、
    地，以黑色膠布黏貼之方式，將前開PPB-196號車牌之「6」
    黏貼變造為「8」，而將車牌變造為「PPB-198」號，再懸掛
    在前開竊得之機車上騎乘上路而行使之，足以生損害於公路
    監理機關對於車輛使用牌照管理之正確性。(三)於98年4月23
    日7時許，騎乘前開竊得之機車，至宜蘭縣三星鄉○○路33
    之2號旁之倉庫，徒手將丙○○、林憶琳所有、放置在前開
    倉庫內之桌板1片，搬運至其所騎乘機車後附之拖板車上，
    以此竊取得手。嗣於98年4月24日8時30分許，乙○○騎乘前
    開竊得之機車，行經宜蘭縣羅東鎮○○街75號為警查獲，並
    扣得皮夾1只、鑰匙1支及其放置於宜蘭縣羅東鎮○○路○段
    與建中街口菩提寺旁空地之桌板1片。
二、案經宜蘭縣政府警察局羅東分局報告台灣宜蘭地方法院檢察
    署檢察官偵查起訴。
    理  由
一、本件被告所犯係死刑、無期徒刑或最輕本刑為3年以上有期
    徒刑以外之罪，其於本院審理期日中就被訴事實為有罪之陳
    述，經本院告知簡式審判程序之旨，並聽取當事人意見後，
    由本院合議庭依刑事訴訟法第273條之1第1項規定裁定進行
    簡式審判程序，合先敘明。
二、前揭各節犯罪事實，業據被告於本院訊問時坦承不諱，並經
    被害人甲○○於警詢、被害人丁○○於警詢及檢察官偵訊、
    被害人丙○○於警詢及檢察官偵訊、被害人林憶琳於檢察官
    偵訊時指述在卷，另有扣案被害人甲○○所有之皮夾1只、
    被害人丙○○及林憶琳所有之桌板1片、被告所有之鑰匙1支
    ，及現場照片6張在卷可稽，則被告任意性自白核與事實相
    符，應可採信，被告犯行堪予認定。
三、核被告上開犯罪事實欄(一)所為，係犯刑法第337條之侵占離
    本人持有物罪。被告上開犯罪事實欄(二)所為，係犯刑法第32
    0條第1項之竊盜罪及刑法第216、212條之行使變造特種文書
    罪。被告上開犯罪事實欄(三)所為，係犯刑法第320條第1項之
    竊盜罪。被告變造車牌後持以行使，其變造之低度行為應為
    行使之高度行為所吸收，不另論罪。被告所犯上開四罪，犯
    意各別，行為互異，應分論併罰。又被告有上揭前科與執行
    情形，此有臺灣高等法院被告前案記錄表可查，被告於有期
    徒刑執行完畢5年內，再故意犯前揭犯罪事實欄(二)、(三)所示
    之有期徒刑以上之罪，就此部分為累犯，應依法加重其刑。
    爰審酌被告因一時貪念，侵占他人皮夾及竊取他人財物，又
    以前揭手段變造車牌，暨被告犯罪所生之危害、犯罪後於本
    院坦承犯行之態度等一切情狀，分別判處如主文所示之刑，
    並諭知易服勞役、易科罰金之折算標準，並就有期徒刑部分
    定其應執行刑及諭知易科罰金之折算標準，以示懲儆。又扣
    案之鑰匙1支，為被告所有、供其竊取前揭機車所用，為被
    告坦認在卷，堪認屬實，爰依法宣告沒收。
據上論斷，應依刑事訴訟法第273條之1第1項、第299條第1項前
段，刑法第337條、第320條第1項、第212條、216條、第47條第1
項、第42條第3項、第41條第1項前段、第51條第5款、第38條第1
項第2款，刑法施行法第1條之1第1項、第2項前段，判決如主文
。
本案經檢察官劉憲英到庭執行職務。
中    華    民    國    99    年    4     月    12    日
                  刑事第四庭法  官  陳雪玉
以上正本證明與原本無異。
如不服本判決應於收受送達後十日內向本院提出上訴書狀，並應
敘述具體理由；其未敘述上述理由者，應於上訴期間屆滿後二十
日內向本院補提理由書(均須按他造當事人之人數附繕本)「切勿
逕送上級法院」。
                            書記官  陳建宇
中    華    民    國    99    年    4     月    12    日
附錄本案論罪科刑法條：
中華民國刑法第337條
（侵占遺失物罪）
意圖為自己或第三人不法之所有，而侵占遺失物、漂流物或其他
離本人所持有之物者，處5百元以下罰金。
中華民國刑法第320條第1項
意圖為自己或第三人不法之所有，而竊取他人之動產者，為竊盜
罪，處5年以下有期徒刑、拘役或5百元以下罰金。
中華民國刑法第212條
（偽造變造特種文書罪）
偽造、變造護照、旅券、免許證、特許證及關於品行、能力服務
或其他相類之證書、介紹書，足以生損害於公眾或他人者，處1
年以下有期徒刑、拘役或3百元以下罰金。
中華民國刑法第216條
（行使偽造變造或登載不實之文書罪）
行使第210條至第215條之文書者，依偽造、變造文書或登載不實
事項或使登載不實事項之規定處斷。

司法院資訊處製作；財團法人民間司法改革基金會備份。
